臺灣臺東地方法院刑事判決　　　　　　　　　　　　　九十三年度易字第二三七號
　　公　訴　人　臺灣臺東地方法院檢察署檢察官
　　被　　　告　丙○○
右列被告因竊盜案件，經檢察官提起公訴（九十三年度偵字第二一０八號），被告於
準備程序中為有罪之陳述，本院合議庭裁定由受命法官獨任進行簡式審判程序，判決
如左：
    主  文
丙○○攜帶兇器竊盜，累犯，處有期徒刑捌月，乙炔銲熔工具（含噴嘴、管子及氣瓶
）壹組沒收之。
    事  實
一、丙○○前曾於民國八十七年間因違反麻醉藥品管理條例、竊盜及恐嚇案件，先後
    經本院分別以八十七年度易字第一五八號、八十七年度易字第三四二號及八十七
    年度易字第四六三號判處有期徒刑六月、十月（以上二有期徒刑其後並經更定應
    執行刑為有期徒刑一年）及拘役三十日確定，自八十七年六月十日入監服刑，於
    八十八年十一月二十一日縮刑期滿執行完畢；復於八十九年間因違反毒品危害防
    制條例案件，經本院判處有期徒刑六月確定，於九十一年十月十四日執行完畢。
    詎猶不知悔改，竟意圖為自己不法所有，於九十三年八月二十二日下午二時許（
    起訴書誤載為晚間八時許），攜帶其所有客觀上足對人之生命、身體、安全構成
    威脅，足供兇器使用之乙炔燒銲工具（含噴嘴、管子及氣瓶）一組，駕駛牌照號
    碼ＦＩ─一六０三號自用小客車，侵入臺東縣臺東市○○路○段之豐源掩埋場內
    （侵入建築物部分未據告訴），以乙炔燒銲工具，竊取乙○○所負責保管之溝泥
    車濾清器一套、不銹鋼護欄四支、車後板四片、地磅軸承一支、電表門一座、角
    鐵六支及工具一批置於上開自用小客車上，正欲離去時，為臺東縣警察局臺東分
    局警員當場查獲，並在上開自用小客車上扣得上開丙○○所竊得之物。
二、案經臺東縣警察局臺東分局報請臺灣臺東地方法院檢察署檢察官偵查起訴。
    理  由
一、訊據被告丙○○對於在右揭時、地竊取溝泥車濾清器一套、不銹鋼護欄四支、車
    後板四片、地磅軸承一支、電表門一座、角鐵六支及工具一批等物之事實坦承不
    諱，核與證人即豐源掩埋場管理人乙○○證述綦詳，並有臺東縣警局臺東分局分
    還（保管）贓物領據一紙、刑案現場平面圖及照片六幀附卷可稽。雖被告辯稱：
    伊並未使用乙炔燒銲工具竊取上開物品，車上所查獲之乙炔燒銲工具僅係空瓶，
    偷竊時，亦有他人在掩埋場撿東西，不知道是誰切的等云云，然證人乙○○證稱
    ：伊係經由警方通知到派出所方知道掩埋場遭竊之事實，在派出所時有看到被告
    車上所載之乙炔瓶子有接上噴嘴及管子，至於乙炔瓶內有無東西伊並不知道，但
    被告所偷竊之物品是固定在地上，若要拆下必須使用工具，而派出所警員有講掩
    埋場那裡有人在燒東西等語明確（見九十三年十一月二十四日筆錄），因被告所
    竊取之前揭物品係固定於地上須使用工具方可拆除，而車上所載之乙炔瓶子業已
    接上噴嘴及管子，足認該乙炔燒銲工具有被使用之情形，倘如被告所述係由他人
    所切割並非係伊所為，何以他人大費周章將固定於地上之物分離後，卻未竊取，
    反讓被告不費力拿走，此顯悖常情，可知被告應有攜帶其所有客觀上足對人之生
    命、身體、安全構成威脅，足供兇器使用之乙炔燒銲工具行竊，被告執前詞為辯
    自不足採信，本件事證明確，犯行洵堪認定。
二、按刑法第三百二十一條第一項第三款之攜帶兇器竊盜罪，係以行為人攜帶兇器竊
    盜為其加重條件，此所謂兇器，其種類並無限制，凡客觀上足對人之生命、身體
    、安全構成威脅，具有危險性之兇器均屬之，且祇須行竊時攜帶此種具有危險性
    之兇器為已足，並不以攜帶之初有行兇之意圖為必要（最高法院七十九年臺上字
    第五二五三號判例要旨參照）。經查被告行竊所使用之乙炔燒銲工具（含噴嘴、
    管子及氣瓶）一組，可自銲炔噴出高溫火焰熔融鋼鐵，顯足以對人之生命、身體
    、安全構成威脅，被告持乙炔燒銲工具行竊，自屬攜帶兇器竊盜，核其所為，係
    犯刑法第三百二十一條第一項第三款之攜帶兇器竊盜罪。被告前曾於八十七年間
    因違反麻醉藥品管理條例、竊盜及恐嚇案件，先後經本院分別以八十七年度易字
    第一五八號、八十七年度易字第三四二號及八十七年度易字第四六三號判處有期
    徒刑六月、十月（以上二有期徒刑其後並經更定應執行刑為有期徒刑一年）及拘
    役三十日確定，自八十七年六月十日入監服刑，於八十八年十一月二十一日縮刑
    期滿執行完畢；復於八十九年間因違反毒品危害防制條例案件，經本院判處有期
    徒刑六月確定，於九十一年十月十四日執行完畢，有臺灣高等法院被告全國前案
    紀錄表在卷可稽，其於有期徒刑執行完畢後五年內再犯本件有期徒刑以上之本罪
    ，為累犯，應依刑法第四十七條規定加重其刑。爰審酌被告不思循合法正當途徑
    獲得財富，竟運用智慧於不當之途，且前有竊盜、偽造文書、恐嚇、違反麻醉藥
    品管理條例及違反毒品危害防制條例等犯罪前科，素行不良，惟其所竊取之物品
    業已發還豐原掩埋場管理人乙○○，犯罪所生損害尚非鉅大，且犯後又已坦承犯
    行等一切情狀，量處如主文所示之刑。又被告供竊盜所用之乙炔銲熔工具（含噴
    嘴、管子及氣瓶）一組，雖未扣案，但亦不能證明業已滅失，為被告所有而供犯
    罪所用之物，業據證人乙○○證述在卷，應依刑法第三十八條第一項第二款規定
    宣告沒收。
據上論斷，應依刑事訴訟法第二百七十三條之一第一項、第二百九十九條第一項前段
，刑法第三百二十一條第一項第三款、第四十七條、第三十八條第一項第二款，判決
如主文。
本案經檢察官甲○○到庭執行職務
中      華      民      國    九十三    年     十二     月      八      日
                                  臺灣臺東地方法院刑事第三庭
                                          法  官  連雅婷
右正本證明與原本無異。
如不服本判決，應於判決送達後十日內向本院提出上訴狀。（須附繕本）
「切勿逕送上級法院」
                                          書記官  蘇美琴
中      華      民      國    九十三    年     十二     月      九      日
附記
中華民國刑法第三百二十一條第一項第三款
犯竊盜罪而有左列情形之一者，處六月以上、五年以下有期徒刑：
三  攜帶兇器而犯之者。
